【裁判字號】    95,裁,2767
【裁判日期】    951214
【裁判案由】    確認行政處分違法
【裁判全文】
最  高  行  政  法  院  裁  定
                                     95年度裁字第02767號
聲  請  人  丁○○
            乙○○
            甲○○
兼上三人
訴訟代理人  丙○○
上列聲請人與相對人臺北市政府間因確認行政處分違法事件，對
於中華民國95年8月3日本院95年度裁字第1681號裁定，聲請再審
。本院裁定如下：
    主  文
再審之聲請駁回。
再審訴訟費用由聲請人負擔。
    理  由
一、按對於確定裁定聲請再審，依行政訴訟法第283條準用同法
    第277條第1項第4款之規定，必須表明再審理由及關於再審
    理由並遵守不變期間之證據。所謂表明再審理由，必須指明
    確定裁定有如何合於行政訴訟法第273條所定再審事由之具
    體情事，始為相當，倘僅泛言有再審事由而無具體情事者，
    仍難謂已合法表明再審理由。又行政訴訟法第273條第1項第
    1款規定所稱：「適用法規顯有錯誤者」之再審事由，係指
    原裁判所適用之法規與該案應適用之現行法規相違背，或與
    解釋判例有所牴觸者而言（本院62年判字第610號判例參照
    ）；故主張行政訴訟法第273條第1項第1款之再審事由，聲
    請再審者，必須具體表明原確定裁定所適用法規究牴觸何現
    行法規或解釋、判例；若未具體表明，而僅泛引行政訴訟法
    第273條第1項第1款規定，即難謂已合法表明再審理由，其
    再審之聲請，自屬不合法。
二、本件聲請人對本院95年度裁字第1681號裁定（下稱原裁定）
    聲請再審，其聲請再審意旨略謂：其民國（下同）94年3月8
    日行政訴訟抗告狀及95年3月1日行政訴訟抗告補充理由（一
    ）狀，已詳述理由，原裁定焉能謂聲請人未對原審判決係違
    背法令為指摘，故依行政訴訟法第283條準用第273條第1項
    第1款規定為本件再審之聲請等語。經查，本件聲請再審意
    旨，固有主張係就原裁定以其上訴不合法予以駁回之理由，
    援引行政訴訟法第273條第1項第1款：「適用法規顯有錯誤
    」之再審事由聲請再審，惟並未對原裁定以其上訴不合法予
    以駁回，其所適用之法規究與何應適用之現行法規或解釋、
    判例相牴觸，予以具體表明，則依上開所述，即難謂已合法
    表明再審理由，故本件再審之聲請為不合法，應予駁回。又
    本件再審之聲請既不合法，故聲請人關於原裁定之實體事項
    爭執，本院即無予以審究之必要，併此敘明。
三、依行政訴訟法第283條、第278條第1項、第104條、民事訴訟
    法第95條、第78條、第85條第1項前段，裁定如主文。
中    華    民    國    95    年    12    月    14    日
                  第四庭審判長法  官  高  啟  燦
                              法  官  黃  璽  君
                              法  官  廖  宏  明
                              法  官  楊  惠  欽
                              法  官  林  樹  埔
以  上  正  本  證  明  與  原  本  無  異
中    華    民    國    95    年    12    月    15    日
                              書記官  張  雅  琴


司法院資訊處製作；財團法人民間司法改革基金會備份。
